臺灣臺南地方法院刑事判決
110年度交易字第940號
公  訴  人  臺灣臺南地方檢察署檢察官
被      告  尤明發



上列被告因公共危險案件，經檢察官提起公訴（110年度偵字第1
8929號），被告就被訴事實為有罪之陳述，本院裁定進行簡式審
判程序，判決如下：
    主  文
尤明發駕駛動力交通工具而吐氣所含酒精濃度達每公升零點二五
毫克以上，累犯，處有期徒刑陸月，如易科罰金，以新臺幣壹仟
元折算壹日。
    事實及理由
一、本件除應於證據欄補充：「被告尤明發於本院審理時之自白
    」外，其餘之犯罪事實及證據均引用本件起訴書之記載（如
    附件）。
二、核被告所為，係犯刑法第185條之3第1項第1款之駕駛動力交
    通工具而吐氣所含酒精濃度達每公升0.25毫克以上之罪。按
    刑法第47條所規定累犯之加重，以受徒刑之執行完畢，或一
    部之執行而赦免後，5年以內故意再犯有期徒刑以上之罪者
    ，為其要件。良以累犯之人，既曾犯罪受罰，當知改悔向上
    ，竟又重蹈前愆，足見其刑罰感應力薄弱，基於特別預防之
    法理，非加重其刑不足使其覺悟，並兼顧社會防衛之效果。
    職是，應依累犯規定加重其刑者，主要在於行為人是否曾受
    徒刑之執行完畢後，猶無法達到刑罰矯正之目的為要。而數
    罪併罰之案件，雖應依刑法第50條、第51條規定就數罪所宣
    告之刑定其應執行之刑，然此僅屬就數罪之刑，如何定其應
    執行者之問題，本於數宣告刑，應有數刑罰權，此項執行方
    法之規定，並不能推翻被告所犯係數罪之本質，若其中一罪
    之刑已執行完畢，自不因嗣後定其執行刑而影響先前一罪已
    執行完畢之事實，謂無累犯規定之適用（最高法院104年度
    第6次刑事庭會議決議）。查被告前因酒醉駕車犯行，經本
    院判處有期徒刑3月確定，甫於民國109年12月25日易科罰金
    執行完畢；及因酒醉駕車犯行，經本院判處有期徒刑2月確
    定；上開之罪，經法院裁定應執行有期徒刑4月確定等情
    ，有臺灣高等法院被告前案紀錄表在卷可稽，揆諸前揭意旨
    ，被告所犯罪，已於109年12月25日執行完畢，其於有期徒
    刑執行完畢後5年內，故意再犯本件有期徒刑以上之罪，為
    累犯，且前案同為酒醉駕車之公共危險犯行，顯見被告未記
    取教訓，應依刑法第47條第1項規定，加重其刑。
三、爰審酌被告所涉本案酒醉駕車犯行，已屬三犯，顯見其除漠
    視自己安危，尤枉顧法律禁止規範與公眾道路通行之安全，
    實屬不該，兼衡其犯後坦承犯行，態度尚佳，及其係國中畢
    業、未婚、從事粗工臨時工作之智識程度、經濟狀況等一切
    情狀，量處如主文所示之刑，並諭知易科罰金之折算標準。
據上論斷，應依刑事訴訟法第273條之1第1項、第299條第1項前
段、第310條之2、第454條第2項，判決如主文。
本案經檢察官黃慶瑋偵查起訴、檢察官莊士嶔到庭執行職務
中　　華　　民　　國　　110 　年　　11　　月　　18　　日
　　　　　　　　　刑事第十五庭  法　官　莊政達
以上正本證明與原本無異。
如不服本判決應於收受本判決後20日內向本院提出上訴書狀，並
應敘述具體理由。其未敘述上訴理由者，應於上訴期間屆滿後20
日內向本院補提理由書狀（均須按他造當事人之人數附繕本）「
切勿逕送上級法院」。 
  　　　　　　　　　　　　　　　書記官　歐慧琪
中　　華　　民　　國　　110 　年　　11　　月　　18　　日
附錄本案論罪科刑法條：
中華民國刑法第185條之3第1項
駕駛動力交通工具而有下列情形之一者，處 2 年以下有期徒刑
，得併科 20 萬元以下罰金：
一、吐氣所含酒精濃度達每公升零點二五毫克或血液中酒精濃度
    達百分之零點零五以上。
二、有前款以外之其他情事足認服用酒類或其他相類之物，致不
    能安全駕駛。
三、服用毒品、麻醉藥品或其他相類之物，致不能安全駕駛。

【附件】
臺灣臺南地方檢察署檢察官起訴書
                                    110年度偵字第18929號
　　被　　　告　尤明發　男　61歲（民國00年0月00日生）
　　　　　　　　　　　　住臺南市○○區○○路000巷00號
　　　　　　　　　　　　國民身分證統一編號：Z000000000號
上列被告因公共危險案件，業經偵查終結，認應提起公訴，茲將
犯罪事實及證據並所犯法條分敘如下：
　　　　犯罪事實
一、尤明發前因公共危險案件，經本署檢察官以109年度偵字第2
    782號為緩起訴處分確定（下稱前案），嗣因再犯公共危險
    案件，經臺灣臺南地方法院以109年度交簡字第2421號判決
    處有期徒刑3月確定，前案經撤銷緩起訴處分後，經同法院
    以110年度交簡字第163號判決處有期徒刑2月確定，上2案定
    應執行有期徒刑4月確定。詎其猶不知悔改，明知飲用酒類
    後不得駕駛動力交通工具，竟於民國110年9月5日21時起至
    翌日0時55分許止，在臺南市東區大同路與榮譽街口，飲用
    高粱酒2杯後，仍酒後騎乘車牌號碼000-000號普通重型機車
    離開。嗣於110年9月6日1時許，尤明發騎乘上開機車行經臺
    南市東區中華東路與大同路之交岔路口時，因逆向行駛而為
    警攔查，發現其渾身酒氣，遂於同日1時15分對其施以酒精
    濃度吐氣檢測後，測得其吐氣所含酒精濃度達每公升0.27毫
    克，始悉上情。
二、案經臺南市政府警察局第一分局移送偵辦。
　　　　證據並所犯法條
一、上揭犯罪事實，業據被告尤明發於警詢及偵查中坦承不諱，
    並有道路交通事故當事人酒精測定紀錄表、呼氣酒精測試器
    檢定合格證書各1份、臺南市政府警察局舉發違反道路交通
    管理事件通知單2份、現場照片1張在卷可稽，足認被告自白
    與事實相符，被告犯嫌堪以認定。
二、核被告所為，係犯刑法第185條之3第1項第1款之服用酒類吐
    氣所含酒精濃度達每公升0.25毫克以上而駕駛動力交通工具
    罪嫌。又被告有如犯罪事實欄所載之2次公共危險前科紀錄
    ，有本署刑案資料查註紀錄表在卷可佐，是被告本次所犯之
    罪，其罪名、法益種類及罪質，均與前案屬相同性質之罪，
    雖未構成累犯，仍請量處適當之刑。
三、依刑事訴訟法第251條第1項提起公訴。
　　此　致
臺灣臺南地方法院
中　　華　　民　　國　 110　　年　　9 　　月　　17  　日
                              檢  察  官　黃慶瑋
本件證明與原本無異 
中　　華　　民　　國　 110　　年　　9 　　月　　27  　日
                              書  記  官  楊芝閩